【裁判字號】    97,聲,177
【裁判日期】    970214
【裁判案由】    返還提存物
【裁判全文】
臺灣臺北地方法院民事裁定               97年度聲字第177號
聲  請  人  朝信營造有限公司
法定代理人  甲○○
相  對  人  偉傑工程股份有限公司
法定代理人  乙○○
上列聲請人聲請返還提存物事件，本院裁定如下：
    主  文
聲請駁回。
    理  由
一、按返還擔保金，依民事訴訟法第一百零六條準用第一百零四
    條之規定，須符合：(一)應供擔保之原因消滅者；(二)供擔保人
    證明受擔保利益同意返還者；(三)訴訟終結後供擔保人證明已
    定二十日以上之期間催告受擔保利益人行使權利而未行使，
    或法院依供擔保人之聲請，通知受擔保利益人於一定期間內
    行使權利並向法院為行使權利之證明而未證明者之要件，法
    院始得裁定返還擔保金。
二、本件聲請意旨略以：聲請人與相對人間交還工程款事件，聲
    請人前遵本院九十四年度裁全字第四二四○號民事裁定為擔
    保假扣押，曾提供面額共計新台幣六百萬元之第一商業銀行
    股份有限公司屏東分行無記名可轉讓定期存單兩張（新台幣
    五百萬元一張及新台幣一百萬元一張）為擔保金，並以本院
    九十四年度存字第二六七六號提存事件提存後，聲請本院以
    九十四年度執全字第一八一四號假扣押執行在案。茲因上揭
    假扣押執行事件之本案業經調解成立（台灣屏東地方法院九
    十六年度移調字第五三號），依調解筆錄第三項相對人已取
    得本案執行外之金額，應出具同意書予聲請人卻拒不出具，
    惟不影響調解成立之執行力，應認相對人同意聲請人取回提
    存物，爰依民事訴訟法第一百零四條第一項第二款、第一百
    零六條之規定，聲請發還本件擔保金等語。
三、聲請人上開聲請，固據提出調解筆錄影本一份、提存書影本
    一份、國庫收據影本一份、本院函文影本二份、存證信函影
    本二份為證，然經本院調卷查證結果：(一)相對人曾發函台灣
    屏東地方法院，質疑聲請人未依調解內容履行（台灣屏東地
    方法院九十六年度移調字第五三號卷第三二四頁），並明白
    以竹北郵局第二一二七號存證信函表明不同意聲請人領回擔
    保金；(二)聲請人主張相對人已領得本案執行外之金額，故調
    解筆錄第三項具有調解成立之執行力等語，就相對人領得本
    案執行外之金額部分，固經調閱本院九十六年度執字第三九
    一七八號執行卷查明無訛，但聲請人並未依該調解筆錄第三
    項之內容，進行強制執行程序取得相對人所交付之同意書或
    執行法院之相關證明書，無法視為相對人有同意聲請人領回
    擔保金之意思表示；(三)綜上，相對人不同意聲請人取回提存
    物，聲請人以相對人同意取回提存物為由，聲請返還擔保金
    ，聲請並無理由，應予駁回。
四、爰裁定如主文。
中    華    民    國    97    年    2     月    14    日
                  民事第一庭    法  官  文衍正
以上正本係照原本作成
如不服本裁定應於送達後10日內向本院提出抗告狀，並繳納抗告
費新臺幣1,000元
中    華    民    國    97    年    2     月    14    日
                                書記官  顏  葶


司法院資訊處製作；財團法人民間司法改革基金會備份。
